【裁判字號】    99,上易,1330
【裁判日期】    991018
【裁判案由】    傷害
【裁判全文】
臺灣高等法院臺中分院刑事判決        99年度上易字第1330號
上  訴  人  臺灣臺中地方法院檢察署檢察官
被      告  甲○○
上列上訴人因被告傷害案件，不服臺灣臺中地方法院99年度易字
第2072號，中華民國99年8月31日第一審判決（起訴案號：臺灣
臺中地方法院檢察署99年度偵字第9630號），提起上訴，本院判
決如下：
    主  文
上訴駁回。
    理  由
一、依刑事訴訟法第350條、第361條、第362條、第367條規定，
    不服地方法院之第一審判決而上訴者，須提出上訴書狀，並
    應敘述具體理由，為上訴必備之程式；其所提出之書狀未敘
    述上訴理由，或僅曾以言詞陳述上訴理由者，均應於上訴期
    間屆滿後20日內補提理由書於第一審法院。第一審法院經形
    式審查，認逾期未補提上訴理由者，應定期間先命補正；逾
    期未補正者，為上訴不合法律上之程式，應以裁定駁回。倘
    已提出上訴理由，但所提非屬具體理由者，則由第二審法院
    以上訴不合法律上之程式，判決駁回。而所謂具體理由，必
    係依據卷內既有訴訟資料或提出新事證，指摘或表明第一審
    判決有何採證認事、用法或量刑等足以影響判決本旨之不當
    或違法，而構成應予撤銷之具體事由，始克當之（例如：依
    憑證據法則具體指出所採證據何以不具證據能力，或依憑卷
    證資料，明確指出所為證據證明力之判斷如何違背經驗、論
    理法則）；倘僅泛言原判決認定事實錯誤、違背法令、量刑
    失之過重或輕縱，而未依上揭意旨指出具體事由，或形式上
    雖已指出具體事由，然該事由縱使屬實，亦不足以認為原判
    決有何不當或違法者（例如：對不具有調查必要性之證據，
    法院未依聲請調查亦未說明理由，或援用證據不當，但除去
    該證據仍應為同一事實之認定），皆難謂係具體理由，俾與
    第二審上訴制度旨在請求第二審法院撤銷、變更第一審不當
    或違法之判決，以實現個案救濟之立法目的相契合，並節制
    濫行上訴（最高法院97年度臺上字第892號判決意旨可資參
    照）。又理由是否具體，則屬第二審法院審查之範圍，不在
    命補正之列，亦即上訴書狀已記載理由，並有具體之敘述時
    ，其上訴既屬合法，第二審法院固應就其理由之是否可取，
    為實體之審理及判斷；如認其上訴書狀雖記載理由，但並未
    具體敘述時，則無須再命補正，可逕認其上訴不合法，以判
    決駁回之，此有最高法院97年度臺上字第1281號判決意旨可
    參）。
二、本案檢察官不服原審判決提起上訴，其上訴書所載理由略以
    ：被告甲○○僅因細故即傷害告訴人乙○，致告訴人受有左
    顴瘀青腫脹、左顳疼痛、左手麻木頭暈噁心之傷害，且迄今
    尚未與告訴人達成和解，賠償告訴人所受之損害，而原審僅
    判處被告拘役20日，量刑顯屬過輕等語。
三、經查：本件原審判決認定被告甲○○犯傷害罪，已敘明認定
    事實之依據及憑以認定之理由。至於量刑部分，按量刑之輕
    重係屬事實審法院得依職權自由裁量之事項，苟已斟酌刑法
    第57條各款所列情狀而未逾越法定刑度，不得遽指為違法，
    且在同一犯罪事實與情節，如別無其他加重或減輕之原因，
    下級審量定之刑，亦無過重或失輕之不當情形，則上級審法
    院對下級審法院之職權行使，原則上應予以尊重。而本件原
    審判決理由已詳予載明量刑之依據為：「審酌被告與告訴人
    間因細故發生爭執，未能理性解決紛爭，一時氣憤竟訴諸暴
    力，與告訴人乙○發生肢體拉扯，造成告訴人受有傷害，兼
    衡酌告訴人所受傷害程度尚屬輕微，被告於本院審理時坦認
    犯行，犯罪後態度尚可，惟其迄今尚未與告訴人達成和解，
    賠償告訴人所受之損害等一切情況，量處如主文所示之刑，
    並諭知易科罰金之折算標準」，是原審判決已就被告所犯本
    案之一切情狀，依刑法第57條揭示之各種量刑條件妥為斟酌
    ，並說明其審酌之根據及理由，尚無違反經驗法則、論理法
    則、比例原則、公平原則，或有何其他違法情事。檢察官上
    訴意旨爭辯量刑過輕，指摘原判決為不當，難認符合首揭之
    上訴具體理由。
四、綜上所述，本件檢察官提起上訴，固具備形式上之理由，但
    其並未提出新事證，以供調查；亦難認已依據卷內之訴訟資
    料，指摘原審判決有何足以影響判決本旨之不當或違法，構
    成應予撤銷之具體事由，其上訴意旨尚不足以動搖原判決認
    定犯罪事實及量刑之基礎，依前揭說明，自非屬得上訴第二
    審之具體理由，其上訴顯然違背法律上之程式，應予駁回，
    並不經言詞辯論為之。
五、據上論結，應依刑事訴訟法第367條前段、第372條，判決如
    主文。
中    華    民    國    99    年    10    月    18    日
            刑事第二庭  審判長法  官  邱  顯  祥
                              法  官  張  國  忠
                              法  官  王  鏗  普
以上正本證明與原本無異。
不得上訴。
                              書記官  詹  雅  婷
中    華    民    國    99    年    10    月    18    日

司法院資訊處製作；財團法人民間司法改革基金會備份。
